ACORDAO-COMPLETO-2344324

ACÓRDÃO DE RELAÇÃO

ACÓRDÃO DE RELAÇÃO 259/2019 ATA 4/2019 - PLENÁRIO

Acórdão 259/2019-TCU-Plenário
Os Ministros do Tribunal de Contas da União, reunidos em Sessão da Plenário, ACORDAM, por unanimidade, com fundamento nos arts. 143, inciso I, alínea "a" e 218 do Regimento Interno do TCU, aprovado pela Resolução nº 246, de 2011, de acordo com os pareceres emitidos nos autos, em:
 (i) dar quitação ao Sr. Evandro Narciso de Lima (CPF XXX.404.282-XX) , diante do integral recolhimento da multa imputada pelo Acórdão 1.762/2011 prolatado pelo Plenário do TCU, na Sessão Extraordinária Reservada de 29/6/2011 (Ata nº 23/2011) , tendo o valor da multa sido reduzido, contudo, de R$ 5.000,00 (cinco mil reais) para R$ 3.000,00 (três mil reais) por meio do Acórdão nº 2.615/2013 proferido pelo Plenário, na Sessão Ordinária de 25/9/2013 (Ata nº 37/2013) , sob as seguintes condições:
Valor original da multa: R$ 3.000,00 / Data de origem da multa: 25/9/2013
	Valor recolhido - R$
	Data do recolhimento

	3.891,00
	14/07/2017

 (ii) dar quitação ao Sr. Augusto Manoel de Siqueira Cavalcanti Carvalho (CPF XXX.391.502-XX) , diante do integral recolhimento da multa imputada pelo Acórdão 1.762/2011 prolatado pelo Plenário do TCU, na Sessão Extraordinária Reservada do dia 29/6/2011 (Ata nº 23/2011) , sob as seguintes condições:
Valor original da multa: R$ 5.000,00 / Data de origem da multa: 29/6/2011
	Valores recolhidos - R$
	Datas dos recolhimentos

	174,35
	20/03/2015

	200,00
	20/04/2015

	200,00
	20/05/2015

	200,00
	20/06/2015

	200,00
	21/07/2015

	200,00
	24/08/2015

	200,00
	21/09//2015

	200,00
	06/11/2015

	200,00
	02/12/2015

	200,00
	05/01/2016

	200,00
	21/01/2016

	200,00
	22/02/2016

	200,00
	21/03/2016

	200,00
	20/04/2016

	200,00
	23/05/2016

	200,00
	20/06/2016

	200,00
	20/07/2016

	200,00
	18/08/2016

	400,00
	04/11/2016

	200,00
	21/11/2016

	200,00
	22/12/2016

	200,00
	26/01/2017

	200,00
	20/02/2017

	200,00
	20/03/2017

	200,00
	24/04/2017

	200,00
	22/05/2017

	200,00
	04/07/2017

	200,00
	21/07/2017

	200,00
	21/08/2017

	200,00
	20/09/2017

	200,00
	16/11/2017

	200,00
	21/12/2017

	200,00
	15/02/2017

	207,28
	22/05/2018

 (iii) dar quitação ao Sr. Hamilton Cesar Pacheco Bandeira (CPF XXX.663.382-XX) , diante do integral recolhimento da multa imputada pelo Acórdão 1.762/2011 prolatado pelo Plenário do TCU, na Sessão Extraordinária Reservada do dia 29/6/2011 (Ata nº 23/2011) , sob as seguintes condições:
Valor original da multa: R$ 5.000,00 / Data de origem da multa: 29/6/2011
	Valores recolhidos - R$
	Datas dos recolhimentos

	174,35
	20/03/2015

	200,00
	20/04/2015

	200,00
	20/05/2015

	200,00
	22/06/2015

	200,00
	21/07/2015

	200,00
	24/08/2015

	200,00
	21/09//2015

	200,00
	06/11/2015

	200,00
	02/12/2015

	200,00
	08/01/2016

	200,00
	21/01/2016

	200,00
	22/02/2016

	200,00
	21/03/2016

	200,00
	20/04/2016

	200,00
	23/05/2016

	200,00
	20/06/2016

	200,00
	20/07/2016

	200,00
	18/08/2016

	400,00
	04/11/2016

	200,00
	21/11/2016

	200,00
	22/12/2016

	200,00
	26/01/2017

	200,00
	20/02/2017

	200,00
	20/03/2017

	200,00
	24/04/2017

	200,00
	22/05/2017

	200,00
	26/06/2017

	200,00
	21/07/2017

	200,00
	21/08/2017

	200,00
	20/09/2017

	200,00
	16/11/2017

	200,00
	21/12/2017

	200,00
	15/02/2017

	207,74
	22/05/2018

 (iv) prolatar as determinações abaixo indicadas:
1. Processo TC-Processo 006.582/2009-4 (DENÚNCIA) 
	1.1. Apensos: TC-Processo 017.749/2016-6 (COBRANÇA EXECUTIVA) ; TC-Processo 005.595/2017-7 (COBRANÇA EXECUTIVA) ; TC-Processo 005.594/2017-0 (COBRANÇA EXECUTIVA) ; TC-Processo 004.942/2009-1 (DENÚNCIA) ; TC-Processo 005.596/2017-3 (COBRANÇA EXECUTIVA) ; TC-Processo 011.653/2009-9 (REPRESENTAÇÃO) e TC-Processo 027.039/2012-9 (DENÚNCIA) .
	1.2. Responsáveis: Ana Lucia Lima do Nascimento (CPF XXX.009.112-XX) ; Audizia Donizete Gomes Lobo de Almeida (CPF XXX.710.212-XX) ; Augusto Manoel de Siqueira Cavalcanti Carvalho (CPF XXX.391.502-XX) ; Caixa Econômica Federal (CPF 00.360.305/0001-04) ; Carlos Alberto Bonin (CPF XXX.423.760-XX) ; Carlos Alberto Valente Viana (CPF XXX.160.037-XX) ; Chrysologo Rocha de Oliveira Junior (CPF XXX.071.332-XX) ; Cristiane de Oliveira Batista (CPF XXX.054.572-XX) ; Daleth da Cruz Lima (CPF XXX.253.888-XX) ; Eliany Mendonça da Silva (CPF XXX.499.202-XX) ; Evandro Narciso de Lima (CPF XXX.404.282-XX) ; Guilherme Lancini Bello (CPF XXX.615.511-XX) ; Hamilton Cesar Pacheco Bandeira (CPF XXX.663.382-XX) ; Jucely Lima Albuquerque (CPF XXX.168.502-XX) ; Manoel Cardoso Netto (CPF XXX.450.252-XX) ; Marcia Maria de Miranda Santos Souza (CPF XXX.030.712-XX) ; Marcio Avila de Lima (CPF XXX.257.774-XX) ; Maria Luiza de Andrade Picanço Meleiro (CPF XXX.749.432-XX) ; Maria das Dores Nepomuceno Batanhe (CPF XXX.228.172-XX) ; Maruem de Castro Hatem (CPF XXX.631.438-XX) ; Noemia de Sousa Jacob (CPF XXX.131.972-XX) ; Odivaldo Miguel de Oliveira Paiva (CPF XXX.201.562-XX) ; Reginaldo de Matos Pantoja (CPF XXX.331.082-XX) ; Roney de Oliveira Granemann (CPF XXX.554.289-XX) ; Sergio Augusto Mineiro (CPF XXX.939.768-XX) ; Sidney Ricardo de Oliveira Leite (CPF XXX.678.572-XX) e Solange Cristina da Costa Rocha (CPF XXX.107.162-XX) .
	1.3. Entidades: Caixa Econômica Federal e Município de Maués - AM.
	1.4. Relator: Ministro-Substituto André Luís de Carvalho.
	1.5. Representante do Ministério Público: não atuou.
	1.6. Unidade Técnica: Secretaria do TCU no Estado do Amazonas (Sec/AM) .
	1.7. Representação legal:
	1.7.1. Felipe de Vasconcelos Soares Montenegro Mattos (OAB/DF 23.409) , entre outros, representando a Caixa Econômica Federal;
	1.7.2. Helen Susane Machado de Miranda (OAB/AM 7.627) , entre outros, representando Sidney Ricardo de Oliveira Leite;
	1.7.3. Marcello Faria de Oliveira e outros, representando Guilherme Lancini Bello;
	1.7.4. Fernanda Moreira de Faria, representando Chrysologo Rocha de Oliveira Junior. 
	1.8. Determinar à Sec-AM que adote as seguintes medidas:
	1.8.1. envie a cópia do presente Acórdão, acompanhada da cópia do parecer da unidade técnica, aos Srs. Evandro Narciso de Lima, Augusto Manoel de Siqueira Cavalcanti Carvalho e Hamilton Cesar Pacheco Bandeira, para ciência; e
	1.7.2. arquive os presentes autos.

3.891,00
	
14/07/2017
(ii) dar quitação ao Sr. Augusto Manoel de Siqueira Cavalcanti Carvalho (CPF XXX.391.502-XX), diante do integral recolhimento da multa imputada pelo Acórdão 1.762/2011 prolatado pelo Plenário do TCU, na Sessão Extraordinária Reservada do dia 29/6/2011 (Ata nº 23/2011), sob as seguintes condições:
Valor original da multa: R$ 5.000,00 / Data de origem da multa: 29/6/2011
	
Valores recolhidos - R$
	
Datas dos recolhimentos
	
174,35
	
20/03/2015
	
200,00
	
20/04/2015
	
200,00
	
20/05/2015
	
200,00
	
20/06/2015
	
200,00
	
21/07/2015
	
200,00
	
24/08/2015
	
200,00
	
21/09//2015
	
200,00
	
06/11/2015
	
200,00
	
02/12/2015
	
200,00
	
05/01/2016
	
200,00
	
21/01/2016
	
200,00
	
22/02/2016
	
200,00
	
21/03/2016
	
200,00
	
20/04/2016
	
200,00
	
23/05/2016
	
200,00
	
20/06/2016
	
200,00
	
20/07/2016
	
200,00
	
18/08/2016

ANDRÉ DE CARVALHO

Não atuou.

DENÚNCIA (DEN)

Secretaria do TCU no Estado do Amazonas (Sec/AM).